【裁判字號】    99,上訴,27
【裁判日期】    990429
【裁判案由】    違反貪污治罪條例
【裁判全文】
臺灣高等法院臺南分院刑事判決          99年度上訴字第27號
上  訴  人  臺灣嘉義地方法院檢察署檢察官
上  訴  人
即  被  告  乙○○
選任辯護人  蔡碧仲律師
            陳振榮律師
            張宗存律師
上列上訴人因被告違反貪污治罪條例案件，不服臺灣嘉義地方法
院97年度訴字第722號中華民國98年11月16日第一審判決（起訴
案號：臺灣嘉義地方法院檢察署97年度偵瀆字第8、15號），提
起上訴，本院判決如下：
    主  文
上訴駁回。
    事  實
一、乙○○係嘉義市政府警察局第二分局警備隊巡佐，為依相關
    警察人事法令服務於地方自治團體所屬機關，而具有維持公
    共秩序，保護社會安全，防止一切危害，促進人民福利之警
    察任務等法定職務權限之公務員，前曾擔任嘉義市政府警察
    局第一分局八掌派出所巡佐，且於民國（下同）95年6月至
    96年10月調派該第一分局警備隊巡佐，並因與分局長熟識而
    借調支援分局長辦公室期間，就廣泛之警察勤務職權，因具
    體之事務分配，雖無特定之主管事務及暫無偵查犯罪之職權
    ，但仍具警察人員之身分，於發現有違反「社會秩序維護法
    」行為之嫌疑時，即應依該法及其授權訂定之法規命令「違
    反社會秩序維護法案件處理辦法」等相關規定，報請有管轄
    權之警察機關依法處理，並明知甲○○（所涉妨害風化部分
    ，業經臺灣雲林地方法院判處罪刑）自95年起，在八掌派出
    所轄區內之嘉義市○○路149號經營「新樂園理髮廳」從事
    色情行業，有媒介、容留明眼外籍女子與男客進行按摩及猥
    褻、性交等性交易行為，而違反社會秩序維護法及與登記營
    業項目不符之情形，竟因無資力照顧女友丙○○，遂基於圖
    自己不法利益之犯意，對於非其主管涉及正俗、外事之違反
    社會秩序維護法事務，明知違背上述法律授權之法規命令規
    定，仍故意不主動報請有管轄權之警察機關依法處理，並利
    用其警察之身分，具有得隨時報請有管轄權之警察機關依法
    處理及自恃在分局長身旁支援，與長官關係交好，可向該分
    局、轄區警員說項不予查緝之影響力，要求甲○○若欲順利
    經營該理髮廳，須按月支付新臺幣（下同）30,000元，甲○○亦希冀與具警察身分之乙○○建立良好關係，以使「新樂
    園理髮廳」能更順利經營，遂於95年10月間起至96年6月間
    ，接續於每月5日、25日左右分別給付15,000元與乙○○，
    或依乙○○之指示，將款項以乙○○之名義交由不知情之丙○○（業經檢察官為不起訴處分）收取，乙○○共因而獲得
    不法利益270,000元。期間甲○○並於住處裝設監視設備錄
    影存證，嗣經法務部調查局雲林縣調查站調查甲○○妨害風
    化案件執行搜索時，於甲○○住處扣得監視錄影光碟，始悉
    上情。
二、案經法務部調查局雲林縣調查站移送臺灣嘉義地方法院檢察
    署檢察官偵查起訴。
    理  由
壹、程序部分：
    本件卷附之供述及非供述證據，被告乙○○及其辯護人於本
    院準備程序中，均表示同意有證據能力（見本院卷第39頁背
    面），且本院審酌各該證據作成之情況，並無程序違法或有
    何意思不自由情形，復經原審及本院於審判期日就上開證據
    依法進行提示、調查、辯論，且與本案待證事實間復具有相
    當之關聯性，以之為本案證據並無不當，自得採為本件認定
    事實之基礎，故依刑事訴訟法第159條之5第1項規定，認有
    證據能力。
貳、實體部分： 
一、訊據被告乙○○固坦承係嘉義市政府警察局第二分局警備隊
    巡佐，曾擔任嘉義市政府警察局第一分局八掌派出所巡佐，
    且於95年6月至96年10月調派該第一分局警備隊巡佐，並因
    與分局長熟識而借調支援分局長辦公室，負責接聽電話、行
    程記錄及擔任臨時派遣司機工作期間，於95年10月間起至96
    年6月間，按月自甲○○處，親自或由甲○○送交其女友丙○○而取得20,000元之情不諱，惟矢口否認有何對非主管事
    務圖利之犯行，辯稱：伊不知甲○○從事色情行業，且甲○○和丙○○稱兄妹，關係很好，常常去泡茶，甲○○說要幫
    伊照顧丙○○，伊有錢就會還甲○○，伊認為渠等之間是借
    貸關係，而且係每個月2次，每次各10,000元，並非1個月30
    ,000元，伊頂多只是詐欺罪云云。其辯護意旨稱：圖利罪必
    須明知違背法令，法令不是一般公務人員服務法或警察法規
    所規範的道德規律，而必須另有具體而為的法令存在，才可
    能構成圖利，並須與被告之警察身分，對於該事務有影響力
    ，且要以影響力圖得利益，或是要憑藉對該事務的影響機會
    來圖利，才可該當構成要件，而本件實在無法認定被告收受
    或是間接由丙○○所取得之款項，是因被告憑藉上開職務而
    取得，且被告並不知甲○○從事有關色情性交易行為，所以
    這部分不足構成圖利罪嫌；因為被告對於查緝並沒有任何的
    影響力，是否隱瞞被告沒有影響力的事實，其行為好像司法
    黃牛一樣而構成詐欺罪，請審酌等語。
二、經查：
  (一)本件業據證人甲○○於偵查中具結證述：伊經營之「新樂園
    理髮廳」有從事半套（即小姐用手幫客人手淫）色情服務，
    後來被告調去擔任分局長的機要秘書，「新樂園理髮廳」就
    常常有事，有臨檢、檢查，小姐也被帶回分局，被告表示有
    辦法讓小姐放回來，小姐帶出來後被告表示有欠人家人情，
    要花錢，再來就要求伊每月要給被告30,000元，說是被告自
    己要的，又說伊開的理髮廳是違法的，會被取締，因此伊從
    95年中秋節那個月開始，每月10日之前及20至25日間，分別
    以被告名義拿15,000元給被告女友丙○○，有時被告會親自
    來拿，共拿了9個月的時間等語（見臺灣嘉義地方法院檢察
    署97年度偵瀆字第8號偵查卷--以下稱偵瀆8號卷--第33頁正
    反面、第172頁），及證人即甲○○之妻林碧雲於偵查中具
    結證稱：渠等經營之「新樂園理髮廳」有從事半套（即小姐
    用手幫客人手淫）色情服務，知道甲○○拿錢給被告，被告
    曾在理髮廳裡鬧到天亮，目的就是要錢，後來給被告錢給到
    受不了，才會在客廳裝監視器，因為渠等係從事違法行業，
    因此不敢檢舉等語綦詳（見同上卷第48頁正反面），並有監
    視錄影對話內容譯文（見同上卷第15頁至21頁）、監視錄影
    光碟18片、監視錄影翻拍照片1冊及被告印製記載「嘉義市
    警察局第一分局分局長室巡佐乙○○」之名片1張扣案可稽
    ，堪認屬實。
  (二)證人甲○○夫婦自95年7月起，即在「新樂園理髮廳」媒介
    、容留明眼外籍女子與男客進行按摩及猥褻、性交之性交易
    ，從事色情行業之違法行為，業據臺灣雲林地方法院於98年
    4月29日以98年度訴字第251號判決分別判處罪刑，有該刑事
    判決書1份附卷可稽（見原審卷第218頁至第237頁），並據
    證人甲○○、林碧雲證述如前，堪認屬實。被告亦自承：甲○○經營之「新樂園理髮廳」有僱用明眼人按摩，另有半套
    及全套兩種，半套就是理髮廳內小姐為客人「打手槍」，幫
    客人自慰到射精為止，全套就是理髮廳內小姐與不特定客人
    性交，即做愛直到射精為止，收費情形伊不清楚；甲○○每
    個月給伊錢，【係要伊幫忙注意，向轄區警員說伊認識甲○○，不要去查「新樂園理髮廳」，就是要伊關照一下】等語
    不諱（見原審卷第263頁、偵瀆8號卷第200頁、第114頁）；
    且「新樂園理髮廳」若係合法經營，甲○○何須每月平白給
    付被告數萬元以求警員不去該理髮廳查緝，顯見該理髮廳應
    有從事色情服務等不法情事無疑，被告對此亦應了然於心，
    是其辯稱：伊不知甲○○從事色情行業云云，顯不足採。
  (三)被告要求甲○○每月要支付被告30,000元，是被告自己要的
    ，因此甲○○自95年中秋節那個月開始，每月10日之前及20
    至25日間，分別以被告名義拿15,000元給被告女友丙○○，
    有時被告會親自來拿，拿了9個月的時間等情，業據證人甲○○證述如前，被告於偵查中亦自承：伊於95年6月調任第
    一分局分局長司機後，在甲○○家聊天，甲○○提及八掌派
    出所某警員常騷擾他，並向伊表示與其給該警員，不如讓伊
    賺，後來該警員被調走，甲○○就拜託伊照顧「新樂園理髮
    廳」，表示要先每個月給伊20,000元，【伊表示會儘量幫甲○○避免被偵辦】；在同年10月開始，甲○○就密集與伊接
    近，那時伊有外遇，甲○○表示願意幫伊，要在每個月5日
    、25日分別拿錢給伊女友丙○○，伊說好，甲○○便一直支
    付丙○○，有時由伊收取等語相符（見偵瀆8號卷第198頁、
    第114頁、第10頁），均稱係甲○○給被告錢（包括以被告
    名義拿錢給丙○○），並無何借貸之情形。另被告雖有用借
    的名義，但甲○○曾向被告表示是否還錢，被告態度就變了
    ，說跟甲○○拿錢祇是剛好而已，並說以後每個月要給被告
    30,000元，若不給被告錢，被告態度就很差，且迄原審審理
    期間，被告都未還過錢等情，亦據證人甲○○證述在卷（見
    偵瀆8號卷第172頁、原審卷第190頁），顯見被告縱曾表示
    要借貸，僅係其取得該筆金錢之表面上藉口而已。況被告亦
    自認甲○○交付予伊之金錢係賄賂（見偵瀆8號卷第11頁）
    ，並自承：甲○○每個月給伊錢，係要伊幫忙注意，向轄區
    警員說伊認識甲○○，不要去查「新樂園理髮廳」，就是要
    伊關照一下等語，已如上述，亦即【被告收取甲○○交付之
    金錢後須為甲○○處理事務，係有代價】，益證被告確係以
    圖自己不法利益之意思收取甲○○交付之金錢以照顧女友丙○○，並非真要向甲○○借貸無誤。雖證人甲○○於本院審
    理中翻稱：因為被告有一個女朋友，綽號叫「細尾」的，她
    都叫我大哥，我本來不知道他們的關係，後來因為他們有個
    小孩，生活上有點困難，被告對我說她都當我是大哥，如果
    她有困難的話，要我幫忙她，「細尾」她也都不知道錢的來
    源；那些錢都是被告他向我借錢的，只是他有一次告訴我說
    以當警察的身分要向我拿錢的話，每個月拿個三萬元也不過
    份，我知道那不是他的真心話云云，顯係事後迴護被告之詞
    ，不足採信。再關於支付之金錢數目，證人甲○○於偵查中
    一再堅稱係每個月2次，每次支付15,000元，共30,000元不
    移，已如上述，其於本院審理中亦證稱：每月3萬元，那是
    拿去養那個小孩等語（詳本院卷第55頁）；而被告辯稱每次
    支付10,000元云云，亦與被告之女友丙○○供稱：甲○○有
    拿過20,000元，也有拿過15,000元等語（見臺灣嘉義地方法
    院檢察署97年度偵瀆字第15號偵查卷第132頁）不符，況被
    告曾自承：甲○○支付之金額剛開始是每個月20,000元，後
    來八掌派出所所長調職，甲○○說因新任所長不收錢、禮品
    ，要將省下來的錢，每個月多給伊10,000元，要親自交付給
    伊，做為伊之生活費等語明確（見偵瀆8號卷第201頁），堪
    認證人甲○○上開所述應屬無誤，是被告辯稱：伊與甲○○
    之間是借貸關係，且係每個月2次，每次各10,000元云云，
    亦不足採。
  (四)按貪污治罪條例圖利罪所稱之「主管事務」，係指出於法令
    之直接授予或主管長官之具體事務分配，不論恆久或暫時、
    主要或兼任而辦理，具有掌理與執行權責範圍內之事務而言
    ；除此之外，雖基於相關法令之概括規定而有職務權限，然
    未經主管長官事務分配或具體指派，對於特定法定職務並無
    主持、參與或執行權責之事務，則為「非主管事務」。被告
    係嘉義市政府警察局第二分局警備隊巡佐，依相關警察人事
    法令服務於地方自治團體所屬機關，據警察法、警察職權行
    使法、警察勤務條例規定，具有諸如：勤區查察、巡邏、臨
    檢、守望、值班、備勤及為達法定任務採行其他必要公權力
    具體措施等法定職務權限之公務員，於95年6月至96年10月
    調派嘉義市政府警察局第一分局警備隊巡佐，並借調支援分
    局長辦公室期間，因主管長官指派及具體事務分配，係支援
    分局長辦公室，負責接聽電話、行程記錄及擔任臨時派遣司
    機工作，【並無其他特定之警勤主管事務及偵查犯罪職權】
    等情，業據被告供承在卷，並有嘉義市政府警察局97年11月
    11日嘉市警刑大一字第0970057399號函1份附卷可稽（見原
    審卷第65頁），堪認於95年6月至96年10月間，偵查犯罪及
    其他特定之警勤事務並非其主管事務。惟被告明知其仍具有
    警察人員之身分（見原審卷第264頁），雖無端正風俗、涉
    外治安事件、刑案偵查、派出所勤務執行等警察職務，然警
    察人員因發現、受理民眾舉報、行為人自首或其他情形知有
    違反社會秩序維護法行為之嫌疑者，除應經必要調查者外，
    應即填具違反本法案件報告單，報請有管轄權之警察機關依
    法處理，為違反社會秩序維護法案件處理辦法第22條第1項
    所明訂，該處理辦法係依社會秩序維護法第93條第1項授權
    所訂定之法規命令，亦即其於發現有違反社會秩序維護法行
    為之嫌疑時，縱非其主管之事務，亦應依上開相關規定，報
    請有管轄權之警察機關依法處理。
  (五)又屬內政部依社會秩序維護法第18條第2項授權訂定之「特
    種工商業範圍表」中所列理髮業之「新樂園理髮廳」係在嘉
    義市政府警察局第一分局八掌派出所轄區內，而被告曾擔任
    八掌派出所巡佐，且於當時調派該第一分局警備隊巡佐，並
    因與分局長熟識而借調支援分局長辦公室，與該轄第一分局
    之第一組辦理取締色情等八大行業秘書業務之警員林仁傑、
    第三組辦理查緝逃逸外籍勞工、臨檢外籍勞工從業處所管理
    業務之巡佐張家麟、偵查隊偵二小隊偵查佐邵國書、八掌派
    出所所長邱國揚、管區警員楊智元均有同事情誼，倘報請該
    等有管轄權之警察機關、人員依法處理，將使「新樂園理髮
    廳」因營業項目不符、僱用明眼外籍女子按摩及經營色情之
    非法行為遭受取締查緝，無法順利經營而受重大損害；反之
    ，若不主動報請處理，甚或向其熟識之該理髮廳所屬八掌派
    出所或第一分局轄區警員說項，則可使該理髮廳減少遭查緝
    之風險，被告亦如此供述，已如前述，其更印製記載「嘉義
    市警察局第一分局分局長室巡佐乙○○」之名片，以宣揚其
    與分局長共事，與長官交好，在該第一分局頗具影響力，故
    被告同為警察人員之身分，以及支援分局長辦公室與主管長
    官、分局相關警察人員交好，曾任八掌派出所巡佐亦與該派
    出所警察人員熟識之現實情況，對於甲○○非法經營「新樂
    園理髮廳」之遭相關警察單位取締查緝與否，有客觀之連結
    關係，自恃而向相關承辦人員說項，自具有相當影響力無疑
    ，此亦為甲○○主觀上所認為者。故被告明知甲○○經營之
    「新樂園理髮廳」，有媒介、容留明眼外籍女子與男客進行
    按摩及猥褻、性交等性交易行為，而違反社會秩序維護法第
    80條第1項第1款意圖得利與人姦、宿及第81條媒合暗娼賣淫
    之情形，竟向甲○○稱：甲○○開的理髮廳是違法的，會被
    取締，又【同時允諾向其他警員說項】，已如上述，顯係利
    用其警察人員之身分，藉以不報請有管轄權之警察機關依法
    處理之違背法令行為，甚至稱要幫忙向轄區警員說項，而要
    求甲○○支付上開款項，甲○○亦希冀與具警察身分之被告
    建立良好關係，以使「新樂園理髮廳」能更順利經營而如數
    支付，被告所為自與貪污治罪條例第6條第1項第5款規定對
    於非主管之事務，明知違背法律授權之法規命令，利用身分
    圖自己不法利益，因而獲得利益之構成要件該當，而非單純
    之詐欺行為，至為灼然。是被告及辯護意旨上開所辯，均不
    足採。本件事證已臻明確，被告犯行堪予認定，應依法論科
    。
三、新舊法比較適用之說明：
    被告行為後，貪污治罪條例第6條第1項第5款已經修正，經
    總統於98年4月22日公布施行，其犯罪構成要件自原定「對
    於非主管或監督之事務，明知違背法令，利用職權機會或身
    分圖自己或其他私人不法利益，因而獲得利益者。」，修正
    為「對於非主管或監督之事務，明知違背法律、法律授權之
    法規命令、職權命令、自治條例、自治規則、委辦規則或其
    他對多數不特定人民就一般事項所作對外發生法律效果之規
    定，利用職權機會或身分圖自己或其他私人不法利益，因而
    獲得利益者。」，亦即係將原規定之「違背法令」，修正為
    「違背法律、法律授權之法規命令、職權命令、自治條例、
    自治規則、委辦規則或其他對多數不特定人民就一般事項所
    作對外產生法律效果之規定」。其立法說明雖謂條文中所指
    之「法令」，應限縮適用範圍，以與公務員之職務具有直接
    關係者為限，以達公務員廉潔及公正執行職務信賴要求外，
    更避免原條文及有關「違背法令」的範圍不明確，致使公務
    人員不敢勇於任事，延滯行政效率的不良影響，爰將「明知
    違背法令」的概括規定修正為「明知違背法律、法律授權之
    法規命令、職權命令、自治條例、自治規則或委辦規則或其
    他對多數不特定人民就一般事項所作對外發生法律效果之規
    定」，以杜爭議等語。然同條款於90年11月7日修正時，即
    增列「明知違背法令」文句，並於立法說明稱「違背法令」
    之「法令」，「係指包括法律、法律授權之法規命令、職權
    命令、自治條例、自治規則、委辦規則等，對多數不特定人
    民就一般事項所作對外發生法律效果之規定」等語。可知98
    年修正立法說明所謂限縮「法令」之適用範圍，實則僅就違
    背法令之內涵，自原來之抽象、概括，改作具體、明確之規
    定，應不生比較適用之問題。
四、核被告所為，係犯貪污治罪條例第6條第1項第5款之對非主
    管事務圖利罪。又如數行為於同時同地或密切接近之時地實
    行，侵害同一之法益，各行為之獨立性極為薄弱，依一般社
    會健全觀念，在時間差距上，難以強行分開，在刑法評價上
    ，以視為數個舉動之接續實行，合為包括之一行為予以評價
    ，較為合理，則屬接續犯，而為包括之一罪。而本件被告係
    以實現一個犯罪為目的（即自甲○○處圖得自己不法利益）
    ，而侵害同一個國家法益，在刑法評價上，其先後數次舉動
    僅為全部犯罪行為之一部，應依接續犯理論，僅論以包括之
    一罪，較為合理。被告利用不知情之女友丙○○代為收取部
    分款項以遂圖利犯行，為間接正犯。另按貪污治罪條例第4
    條第1項第2款藉勢或藉端勒索財物罪，其所謂「藉勢」勒索
    財物，須行為人「憑藉權勢、權力」，以恫嚇或脅迫之手段
    ，使人畏懼而交付財物；另「藉端」勒索財物，則為「假藉
    端由」，以恫嚇或脅迫之手段，使人畏怖而交付財物。二者
    構成要件有別（最高法院92年台上字第4011號判決參照）。
    另按貪污治罪條例第4條第1項第2款之藉勢或藉端勒索財物
    ，所稱「勒索財物」，以行為人憑藉其本人或他人之權勢，
    或以某種事由為藉口，施行恫嚇，以索取財物為成立要件，
    不以所藉權勢事由，在其職務範圍內或與其職務有直接關係
    為必要。（司法院36.12.1院解字第3672號解釋、最高法院
    92年度台上字第6607號、95年度台上字第2941號判決參照）
    。查被告堅決否認有何恫赫或脅迫甲○○之情事，證人甲○○於原審亦具結證稱：被告向伊要錢的時候口氣會比較不好
    ，但不算是強迫的，伊沒有怕被告，只是怕「新樂園理髮廳
    」會出問題，伊投資很多錢在裡面等語明確（見原審卷第18
    9頁、第185頁、第190頁），於本院亦具結證稱：被告並不
    是用強迫的，也不是脅迫的，他是告訴我說「細尾」的她有
    個小孩，生活有困難，要我幫忙等語（詳本院卷第55頁）。
    再觀之甲○○自行錄影存證之上開光碟內容及監視錄影對話
    譯文，2人經常在甲○○住處泡茶聊天，次數頻繁、時間非
    短、過程尚屬融洽、平和，並無何被告【恫嚇或脅迫】甲○○之情形，顯見2人應係互相依存、彼此沆瀣一氣無誤，堪
    認被告上開所為，尚與藉勢或藉端勒索財物罪之構成要件不
    符，公訴意旨認係犯貪污治罪條例第4條第1項第2款所謂藉
    勢勒索財物罪，尚有未洽。惟按藉勢勒索財物罪，係對於公
    務員貪瀆行為之特別規定，而同條例之圖利罪，則係公務員
    對於主管、監督或非主管、監督之事務，直接、間接或利用
    職權、機會、身分圖自己或其他私人不法利益等貪瀆行為之
    概括規定。本件起訴被告身為警察人員之公務員，憑藉公務
    權勢恐嚇獲取財物之交付，核與圖利罪之公務員利用公務身
    分所得憑藉之影響力，因而圖取獲得不法利益者，有其社會
    基本事實之同一性，本院自應就該起訴犯罪事實同一性之範
    圍內，審酌全案事證後予以審判，並變更起訴法條，併此敘
    明。
五、原審以被告罪證明確，適用刑事訴訟法第300條，貪污治罪
    條例第6條第1項第5款、第17條、第10條第1項、第3項，刑
    法第11條、第37條第2項，並審酌被告並無前科紀錄，惟其
    犯罪之動機乃在謀取不法財物，身為警察人員，對於社會治
    安及警察信譽之危害甚鉅，其所圖得不法利益之次數不少、
    金額非微，於審理時猶飾詞卸責否認犯行，未見悔意，態度
    非佳，以及警察專科學校畢業之智識程度、已婚、有3個小
    孩、目前被停職、經濟狀況不好等一切情狀，量處有期徒刑
    7年6月，並依貪污治罪條例第17條規定宣告褫奪公權4年。
    又貪污治罪條例第10條第1項固規定：犯同條例第6條之罪者
    ，其所得財物，應予追繳，並依其情節分別「沒收」或「發
    還被害人」。然如上述被告並非藉勢向甲○○勒索財物，甲○○亦係希冀與具警察身分之被告建立良好關係，以使「新
    樂園理髮廳」能更順利經營而如數支付金錢予被告，2人互
    相依存、彼此沆瀣一氣，甲○○此種玷辱公務員應公正廉潔
    執行職務之違背公序良俗行為，自不在法律保護範圍之內，
    倘猶認其屬被害人，豈非變相鼓勵貪污？自與制定貪污治罪
    條例旨在嚴懲貪污，澄清吏治之立法本旨有違。是以本件甲○○不能認屬被害人，其所交付予被告之款項即被告犯罪所
    得財物270,000元，不應發還，應依貪污治罪條例第10條第1
    項、第3項規定追繳沒收，如全部或一部無法追繳時，應以
    被告財產抵償之。至扣案之行動電話等物品，均非違禁物，
    且無證據證明與被告本件犯行有何關聯，不併予宣告沒收。
    認事用法，核無不合，量刑亦堪認妥適。被告上訴意旨認其
    僅構成詐欺罪云云，檢察官上訴意旨仍執陳詞，認被告係犯
    藉勢藉端勒索財物罪，且原審量刑過輕，均指摘原審認事用
    法有誤，核均尚非有理由，應均予駁回。
據上論斷，應依刑事訴訟法第368條，判決如主文。
本案經檢察官范文豪到庭執行職務。 
中    華    民    國    99    年    4     月    29    日
                  刑事第七庭  審判長法  官  李文福
                                    法  官  顏基典
                                    法  官  陳顯榮
以上正本證明與原本無異。
如不服本判決應於收受送達後10日內向本院提出上訴書狀，其未
敘述上訴理由者，並得於提起上訴後10日內向本院補提理由書（
均須按他造當事人之人數附繕本）「切勿逕送上級法院」。
                                    書記官  劉岳文
中    華    民    國    99    年    4     月    29    日


附錄：本判決論罪科刑法條
貪污治罪條例第6條
有下列行為之一，處5年以上有期徒刑，得併科新臺幣3千萬元以
下罰金：
一、意圖得利，抑留不發職務上應發之財物者。
二、募集款項或徵用土地、財物，從中舞弊者。
三、竊取或侵佔職務上持有之非公用私有器材、財物者。
四、對於主管或監督之事務，明知違背法律、法律授權之法規命
    令、職權命令、自治條例、自治規則、委辦規則或其他對多
    數不特定人民就一般事項所作對外發生法律效果之規定，直
    接或間接圖自己或其他私人不法利益，因而獲得利益者。
五、對於非主管或監督之事務，明知違背法律、法律授權之法規
    命令、職權命令、自治條例、自治規則、委辦規則或其他對
    多數不特定人民就一般事項所作對外發生法律效果之規定，
    利用職權機會或身分圖自己或其他私人不法利益，因而獲得
    利益者。
前項第1款至第3款之未遂犯罰之。

司法院資訊處製作；財團法人民間司法改革基金會備份。
